zh-CN: 保健/美容/卫生/护理 > 医疗保健 > 生物体征监测器 > 体温计: 数字棒式体温计; 一次性体温贴; 耳温枪; 额温枪和非接触式体温计
ru: Красота и здоровье > Медицинские товары > Инструменты для измерения биометрических показателей > Медицинские термометры: Цифровые термометры-палочки; Одноразовые термометрические полоски; Ушные термометры; Лобные и бесконтактные термометры
sk-SK: Zdravie a krása > Starostlivosť o zdravie > Biometrické monitory > Zdravotnícke teplomery: Digitálne tyčinkové teplomery; Jednorazové teplotné prúžky; Ušné teplomery; Čelové a bezkontaktné teplomery
hr-HR: Zdravlje i ljepota > Briga za zdravlje > Biometrijski monitori > Medicinski termometri: Digitalni štapićasti termometri; Jednokratne termometarske trake; Ušni termometri; Čeoni i beskontaktni termometri
tr: Sağlık ve Güzellik > Sağlık Bakım > Biyometrik Monitörler > Medikal Termometreler: Dijital Çubuk Termometreler; Tek Kullanımlık Termometre Şeritleri; Kulak Termometreleri; Alın ve Temassız Termometreler
lt-LT: Sveikata ir grožis > Sveikatos priežiūra > Biometriniai monitoriai > Medicininiai termometrai: Skaitmeniniai termometrai; Vienkartinės termometro juostelės; Ausų termometrai; Kaktos ir bekontakčiai termometrai
ja: 美容・健康 > ヘルスケア > 医療用測定器 > 医療用体温計: デジタルスティック体温計; 使い捨て体温計ストリップ; 耳式体温計; おでこ・非接触式体温計
ko: 건강/미용 > 건강 관리 > 생체신호 모니터 > 의료용 체온계: 디지털 스틱 체온계; 일회용 체온계 스트립; 귀 체온계; 이마 및 비접촉 체온계
zh-TW: 保健與美容 > 健康照護 > 生物識別監測 > 醫療溫度計: 數位溫度計; 拋棄式溫度計貼片; 耳溫槍; 額溫槍及非接觸式溫度計
pt-PT: Saúde e beleza > Cuidados de saúde > Dispositivos de monitorização biométrica > Termómetros médicos: Termómetros digitais de haste; Tiras termométricas descartáveis; Termómetros auriculares; Termómetros de testa e sem contacto
da: Sundhed og skønhed > Sundhedspleje > Biometriske målere > Medicinske termometre: Digitale pinde-termometre; Engangs-termometerstrimler; Øretermometre; Pandetermometre og berøringsfrie termometre
fi: Terveys ja kauneus > Terveydenhoito > Biometriset monitorit > Lääketieteelliset kuumemittarit: Digitaalinen kuumelämpömittari; Kertakäyttöinen lämpömittariliuska; Korvalämpömittari; Otsalämpömittari ja kosketukseton lämpömittari
sl-SI: Zdravje in lepota > Zdravje > Biometrični monitorji > Medicinski termometri: Digitalni palični termometri; Enkratni termometrski trakovi; Ušesni termometri; Čelni in brezstični termometri
vi: Sức khỏe và sắc đẹp > Chăm sóc sức khỏe > Thiết bị theo dõi sinh trắc học > Nhiệt kế y tế: Nhiệt kế điện tử dạng que; Nhiệt kế dán dùng một lần; Nhiệt kế tai; Nhiệt kế trán và không tiếp xúc
de: Gesundheit & Schönheit > Gesundheitspflege > Medizinische Messgeräte > Fieberthermometer: Digitale Stabthermometer; Einweg-Thermometerstreifen; Ohrthermometer; Stirn- & kontaktlose Thermometer
nb: Skjønnhet og helse > Helsestell > Biometriske overvåkningsapparater > Medisinske termometere: Digitale pinnetermometre; Engangstermometerstrimler; Øretermometre; Panne- og berøringsfrie termometre
sv: Skönhet och hälsa > Hälsovård > Biometrimätare > Medicinska termometrar: Digitala stavtermometrar; Engångstermometerremsor; Örontermometrar; Pann- och beröringsfria termometrar
es: Salud y belleza > Cuidado de la salud > Dispositivos biométricos > Termómetros médicos: Termómetros digitales de varilla; Tiras de termómetro desechables; Termómetros de oído; Termómetros de frente y sin contacto
bg-BG: Здраве и красота > Грижа за здравето > Биометрични монитори > Медицински термометри: Дигитални термометри; Еднократни термометрични ленти; Ушни термометри; Челни и безконтактни термометри
hu: Egészség és szépség > Egészségügyi ellátás > Biometrikus figyelők > Orvosi hőmérők: Digitálispálca-hőmérők; Eldobhatóhőmérő-csíkok; Fülhőmérők; Homlok- és érintésmentes hőmérők
it: Salute e bellezza > Salute > Lettori biometrici > Termometri medici: Termometri digitali a stecchetto; Strisce termometriche monouso; Termometri auricolari; Termometri per la fronte e senza contatto
fr: Santé et beauté > Santé > Moniteurs biométriques > Thermomètres à usage médical: Thermomètres numériques rigides; Bandes thermométriques jetables; Thermomètres auriculaires; Thermomètres frontaux et sans contact
cs: Zdraví a krása > Zdravotní péče > Měřiče tělesných funkcí > Lékařské teploměry: Digitální tyčinkové teploměry; Jednorázové teploměrné proužky; Ušní teploměry; Čelní a bezkontaktní teploměry
el: Υγεία & ομορφιά > Φροντίδα υγείας > Βιομετρικές οθόνες > Ιατρικά θερμόμετρα: Ψηφιακά θερμόμετρα; Αυτοκόλλητα θερμόμετρα μιας χρήσης; Θερμόμετρα αυτιού; Θερμόμετρα μετώπου και ανέπαφα
en: Health & Beauty > Health Care > Biometric Monitors > Medical Thermometers: Digital Stick Thermometers; Disposable Thermometer Strips; Ear Thermometers; Forehead & No-Touch Thermometers
ro-RO: Sănătate și frumusețe > Îngrijirea sănătății > Monitoare biometrice > Termometre medicale: Termometre digitale cu tijă; Benzi termometrice de unică folosință; Termometre pentru ureche; Termometre pentru frunte și fără contact
nl: Gezondheid en persoonlijke verzorging > Gezondheidszorg > Biometrische meters > Medische thermometers: Digitale steek thermometers; Wegwerp thermometer strips; Oor thermometers; Voorhoofd en contactloze thermometers
th: สุขภาพและความงาม > การดูแลสุขภาพ > เครื่องตรวจวัดชีวมิติ > เทอร์มอมิเตอร์ทางการแพทย์: เทอร์โมมิเตอร์ดิจิทัล; แผ่นเทอร์โมมิเตอร์แบบใช้ครั้งเดียว; เทอร์โมมิเตอร์วัดอุณหภูมิทางหู; เทอร์โมมิเตอร์วัดอุณหภูมิทางหน้าผากและแบบไม่สัมผัส
pl: Zdrowie i uroda > Opieka zdrowotna > Monitory funkcji życiowych > Termometry medyczne: Cyfrowe termometry sztyftowe; Jednorazowe paski termometryczne; Termometry douszne; Termometry na czoło i bezdotykowe
pt-BR: Saúde e beleza > Cuidados com a saúde > Monitores biométricos > Termômetros médicos: Termômetros digitais de haste; Tiras de termômetro descartáveis; Termômetros auriculares; Termômetros de testa e sem contato